臺灣桃園地方法院刑事判決　　　　　　99年度審訴字第2690號
公　訴　人　臺灣桃園地方法院檢察署檢察官
被　　　告　游輝謙
上列被告因違反毒品危害防制條例案件，經檢察官提起公訴（99
年度毒偵字第5879號），被告於準備程序進行中為有罪陳述，經
本院合議庭裁定由受命法官獨任進行簡式審判程序，判決如下：
    主  文
游輝謙施用第一級毒品，累犯，處有期徒刑壹年壹月。
    事實及理由
一、被告所犯之罪，為死刑、無期徒刑、最輕本刑3 年以上有期
    徒刑或高等法院管轄第一審案件以外之罪，而被告於本院準
    備程序進行中，就被訴事實為有罪之陳述，經本院告知簡式
    審判程序意旨，並聽取公訴人及被告之意見後，依刑事訴訟
    法第273 條之1 第1 項之規定，裁定依簡式審判程序審理。
二、犯罪事實：
    游輝謙前於民國89年間，因施用毒品案件，經本院以89年度
    毒聲字第4922號裁定送觀察、勒戒，認有繼續施用毒品之傾
    向，再經本院以90年度毒聲字第3367號裁定送強制戒治後，
    嗣經本院以91年度毒聲字第152 號裁定停止戒治付保護管束
    ，於91年8 月13日期滿，保護管束未經撤銷，強制戒治視為
    執行完畢，並經臺灣桃園地方法院檢察署檢察官以91年度戒
    偵字第465 號為不起訴處分確定；復於上開強制戒治期滿執
    行完畢後5 年內之93年間，因施用第二級毒品案件，經本院
    以93年度桃簡字第1246號判決判處有期徒刑6 月確定；又於
    93年間，因連續施用第一級毒品案件，經本院以94年度訴字
    第124 號判決判處有期徒刑10月確定，上述二罪經接續執行
    ，於95年9 月12日縮短刑期假釋出監，假釋期間付保護管束
    ，於95年9 月30日縮刑期滿，假釋未經撤銷，其未執行之刑
    ，以已執行論。其(一)又於95年間，因施用第一級毒品案件，
    經本院以96年度訴字第239 號判決判處有期徒刑10月確定，
    嗣經本院以96年度聲減字第3772號裁定減刑為有期徒刑5 月
    確定；(二)又於96年間，因施用第一級毒品案件，經本院以96
    年度審訴字第240 號判決判處有期徒刑11月，減刑為有期徒
    刑5 月又15日確定；(三)又於96年間，因施用第一、二級毒品
    案件，經本院以97年度審訴字第363 號判決判處有期徒刑1
    年、6 月，應執行有期徒刑1 年2 月確定；(四)又於97年間，
    因施用第一級毒品案件，經本院以97年度審訴字第947 號判
    決判處有期徒刑11月確定，上開(三)(四)之罪嗣經本院以97年度
    聲字第3041號裁定定應執行刑為有期徒刑2 年確定，並與上
    開(一)(二)之罪接續執行，甫於99年8 月11日縮刑期滿執行完畢
    。詎仍不知悔改，復基於施用第一級毒品之犯意，於99年9
    月23日下午3 時40分許為警採尿時起回溯96小時（起訴書原
    載為26小時，經檢察官當庭更正為96小時）內之某時，在桃
    園縣桃園市○○街193 號6 樓之住所內，以針筒注射方式施
    用第一級毒品海洛因1 次。嗣於99年9 月23日下午3 時40分
    許，經桃園縣政府警察局桃園分局通知其到場採集尿液送驗
    後，結果確呈嗎啡陽性反應，始查悉上情。
三、認定被告犯罪所憑之證據：
  (一)被告游輝謙於偵查中、本院行準備程序及審理時之自白。
  (二)列管毒品人口尿液檢體採集送驗紀錄表、台灣檢驗科技股份
    有限公司濫用藥物檢驗報告、行政院衛生署管制藥品管理局
    92年3 月10日管檢字第0920001495號函、刑案資料查註紀錄
    表、全國施用毒品案件紀錄表及臺灣高等法院被告前案紀錄
    表各1 份。
四、核被告所為，係犯毒品危害防制條例第10條第1 項之施用第
    一級毒品罪。其施用前持有第一級毒品海洛因之低度行為，
    應為施用毒品之高度行為所吸收，不另論罪。被告有如上開
    犯罪事實欄所載之犯罪科刑及執行情形，有臺灣高等法院被
    告前案紀錄表1 份在卷可稽，其於受徒刑執行完畢後5 年內
    故意再犯本件有期徒刑以上之罪，為累犯，應依刑法第47條
    第1 項規定加重其刑。爰審酌被告原經施以觀察、勒戒及強
    制戒治，無法收其實效，因多次再犯施用毒品案件遭法院判
    處有期徒刑，有臺灣高等法院被告前案紀錄表在卷可稽，且
    出監後仍無法斷絕施用毒品之惡習，於本件復施用第一級毒
    品，顯見其意志不堅，施用毒品再犯率甚高，無視毒品戕害
    一己之身體健康及法律禁令，有使其與社會上毒品來源隔離
    而斷絕與毒品接觸之必要，惟兼衡其犯罪手段、犯後坦承犯
    行，態度尚可等一切情狀，爰量處如主文所示之刑，以資警
    惕。
五、應適用之法條：
    刑事訴訟法第273 條之1 第1 項、第299 條第1 項前段、第
    310 條之2 、第454 條第1 項，毒品危害防制條例第10條第
    1 項，刑法第11條前段、第47條第1 項。
六、如不服本判決，應於判決送達後10日內向本院提出上訴狀（
    應附繕本），其未敘述上訴理由者，應於上訴期間屆滿後20
    日內補提理由書狀於本院，上訴於臺灣高等法院。
本案經檢察官馮浩庭到庭執行職務。
中    華    民    國    100    年    2    月     14   日
                    刑事庭  法  官  許曉微
以上正本證明與原本無異。
                            書記官  洪明媚
中    華    民    國    100    年    2    月     14   日
附錄本案論罪科刑法條：
毒品危害防制條例第10條
施用第一級毒品者，處6 月以上5 年以下有期徒刑。
施用第二級毒品者，處3 年以下有期徒刑。